臺灣新北地方法院三重簡易庭小額民事判決
111年度重小字第2439號
原      告  玉山商業銀行股份有限公司


法定代理人  黃男州  
訴訟代理人  詹博堯  
            彭裕文  
被      告  邱俊嵐  


上列當事人間請求清償信用卡消費借款事件，本院於民國111年8
月15日言詞辯論終結，判決如下：
　　主　    文
一、被告應給付原告新臺幣（下同）21,807元，及其中15,000元
    自民國111年1月27日起至清償日止，按年息15％計算之利息
    ，暨按當期（月）繳款發生延滯時，計付違約金300元，連
    續二個月發生繳款延滯時，第二個月計付違約金400元，連
    續三個月發生繳款延滯時，第三個月計付違約金500元，違
    約金每次連續收取期數最高以三期為上限。
二、訴訟費用1,000元由被告負擔。
三、本判決得假執行。
    事實及理由
一、原告起訴主張：
　　緣被告邱俊嵐於民國101年1月6日向原告請領信用卡使用，
    依約定被告得於該信用卡特約商店刷卡消費，或向指定辦理
    預借現金之機構預借現金。被告應於當期繳款截止日前向原
    告清償，逾期應自各筆帳款入帳日起至清償之日止給付按年
    利率15％(日息萬分之4.1)計算之利息，並依帳單週期收取違
    約金，惟每次連續收取期數最高以三期為上限，違約金之計
    算方式為：當期（月）繳款發生延滯時，計付違約金300元
    ；連續2個月發生繳款延滯時，第2個月計付違約金400元，
    連續3個月發生繳款延滯時，第3個月計付違約金500元，有
    預借現金者則應另給付依照每筆預借現金金額之3.5％，加上
    100元計算之手續費。詎被告自請領信用卡使用至106年12月
    26日共消費簽帳15,000元整均未按期給付，雖屢經催討，被
    告均置之不理，為此爰依信用卡契約提起本訴等語。並聲明
    ：如主文第1項所示。
二、被告則稱：確實有借款，伊服刑完畢會工作還錢等語。
三、本院之判斷：
  ㈠原告主張之事實，業據提出信用卡申請書、應收帳務明細表
    、信用卡約定條款、被告謄本等件為憑，被告到庭亦不否認
    曾持系爭信用卡消費款項如聲明所載，堪信原告主張為真實
    。
  ㈡按稱消費借貸者，謂當事人一方移轉金錢或其他代替物之所
    有權於他方，而約定他方以種類、品質、數量相同之物返還
    之契約；借用人應於約定期限內，返還與借用物種類、品質
    、數量相同之物；遲延之債務，以支付金錢為標的者，債權
    人得請求依法定利率計算之遲延利息。但約定利率較高者，
    仍從其約定利率，民法第474條第1項、第478條前段、第233
    條第1項分別定有明文。本件被告向原告借款，並有如主文
    第1項所示之本金、利息未為清償，揆諸前開說明，原告依
    民法消費借貸之法律關係，請求被告給付如主文第1項所示
    ，即屬有據，應予准許。
四、綜上所述，原告依民法消費借貸之法律關係，請求被告應給
    付如主文第1項所示，為有理由，應予准許。
五、本件係就訴訟適用小額程序所為被告敗訴之判決，依民事訴
    訟法第436條之20之規定，應依職權宣告假執行。
六、訴訟費用負擔之依據：依民事訴訟法第436條之19、第79條
    規定，確定訴訟費用額為1,000元，由被告負擔。
中　　華　　民　　國　　111 　年　　9 　　月　　1 　　日
　　　　　　　　　三重簡易庭  法  官  王凱俐
以上為正本係照原本作成。
對於本件判決如有不服，應於收受送達後20日內向本院提出上訴
書狀，上訴於本院合議庭，並按他造當事人之人數附具繕本。當
事人之上訴，非以判決違背法令為理由不得為之，上訴狀應記載
上訴理由，表明下列各款事項：
（一）原判決所違背之法令及其具體內容。
（二）依訴訟資料可認為原判決有違背法令之具體事實。
如未於上訴後20日內補提合法上訴理由書，法院得逕以裁定駁回
上訴。
中　　華　　民　　國　　111 　年　　9 　　月　　1 　　日
                          　　書記官  李采錡